臺灣桃園地方法院刑事判決　　　　　　　　　　　　　九十一年度易字第五六二號
　　公　訴　人　臺灣桃園地方法院檢察署檢察官
　　被　　　告　子○○
　　　　　　　　庚○○
　　　　　　　　丁○○
　　　　　　　　辛○○
　　　　　　　　莊文忠
　　　　　　　　戊○○
　　　　　　　　乙○○
　　　　　　　　壬○○
右列被告等因賭博案件，經檢察官提起公訴（九十年度偵字第一九五九三號），本院
判決如左：
        主  文
子○○、丁○○、莊文忠、壬○○連續在公眾得出入之場所賭博財物，各處罰金壹仟
伍佰元，如易服勞役，以參佰元折算壹日。扣案之電動玩具「頑皮豹」伍拾台（含Ｉ
Ｃ板伍拾片）、「賓果行星八人座」壹台（含ＩＣ板八片）、新台幣參萬捌仟玖佰元
，均沒收。
庚○○、戊○○、乙○○在公眾得出入之場所賭博財物，各處罰金壹仟元，如易服勞
役，均以參佰元折算壹日。扣案之電動玩具「頑皮豹」伍拾台（含ＩＣ板伍拾片）、
「賓果行星八人座」壹台（含ＩＣ板八片）、新台幣參萬捌仟玖佰元，均沒收。
辛○○無罪。
           事  實
一、子○○、庚○○、丁○○、莊文忠、戊○○、乙○○、壬○○等人均明知位於桃
    園縣中壢市○○里○○街五十八號一樓公眾得出入之場所「百戰百勝電子遊藝場
    」（店外懸掛金財神之招牌，為癸○○所經營，癸○○部分由本院另行審結）內
    ，所擺設頑皮豹五十臺（俗稱七ＰＫ）、八人座賓果行星一臺，均為賭博性電玩
    ，其賭玩方法係採開分方式，由賭客將新臺幣（下同）一千元交予該遊藝場櫃臺
    人員丙○○或開分人員己○○（二人另行審結）等人，由開分人員依機台不同，
    分別以十比一及一比一不等之比例在賭客所欲把玩之上開電動賭博機具開一百分
    或一千分（第一次入內消費之客人可加贈四十分或五十分不等），頑皮豹機台每
    次可押注二至八分，如出現特定撲克牌圖樣可依所押分數得一倍以上不等倍之彩
    分，如未押中分數即被機台吸收；八人座賓果行星機台每次可押注十分至二百分
    ，如選擇之號碼連線，可得下注分數不等倍數之分數，反之下注分數則悉被機台
    吸收所有，賭客不續玩時，告知開分小姐己○○或櫃臺人員丙○○，由開分小姐
    先將機台上分數洗分，再由丙○○依機台上剩餘之分數，依原開分比例兌換現金
    予賭客。子○○、丁○○、莊文忠、壬○○等四人分別基於賭博之概括犯意，子
    ○○於九十年十月初某日及九十年十一月十二日、丁○○於九十年十月初某二日
    及九十年十一月十二日、莊文忠於九十年十一月十一日及十二日，壬○○於九十
    年十二日及其前某日，至上開遊藝場，分別以前揭「頑皮豹」、「賓果行星八人
    座」電動玩具與癸○○賭博財物各二至三次。嗣於九十年十一月十二日上午十時
    許，經喬裝賭客之警員甲○○至上開遊樂場，將一千元交予開分人員己○○，由
    己○○在編號第十八號二分台「頑皮豹」電玩機台開一百四十分予甲○○警員把
    玩，甲○○警員於把玩期間共交給開分人員己○○七千元，至同日下午一時四十
    分許，甲○○見該機台分數僅剩下二百分，乃告以己○○其要洗分，己○○即將
    機台上之分數洗掉，並通知丙○○將現金二千元交予甲○○，甲○○立即表明其
    警員身分，並隨即通知在店外埋伏之警局行政人員實施臨檢，而當場查獲賭客子
    ○○、丁○○、莊文忠、庚○○、戊○○、乙○○、壬○○等七人在上開遊藝場
    內，以上述方式把玩上開電動玩具，並扣得賭博性電玩「頑皮豹」五十臺（含Ｉ
    Ｃ版五十片）、「八人座賓果行星」一臺（含ＩＣ版八片）及開分鑰匙一支、日
    報表三張、機台記錄表二張、店員記錄開分表一張、賭資三萬八千九百元。
二、案經桃園縣警察局中壢分局報請臺灣桃園地方法院檢察署檢察官偵查起訴。
      理  由
壹、有罪（子○○、丁○○、莊文忠、庚○○、戊○○、乙○○、壬○○）部分：
一、訊據被告子○○、丁○○、莊文忠、庚○○、戊○○、乙○○、壬○○等人對於
    右揭犯罪事實，雖均否認明知前開機台可以洗分兌換現金，惟查：（一）被告子
    ○○於警訊已自承於九十年十月初曾見賭客洗分兌換現金（參見偵查卷第二十六
    頁倒數第三行），於本院審理中亦不否人其警訊筆錄之真正，又被告丁○○於警
    訊中亦自承其於九十年十月初曾在該店把玩後洗分兌換現金（參見偵查卷第二十
    八頁第一行以下），於本院審理中亦自承警訊筆錄為其簽名，而查其為高中肄業
    學歷，對於警訊筆錄所載之內容真意實難諉為不知，是其二人所辯不知可洗分，
    均為事後卸責之詞，不足採信。（二）又被告庚○○、乙○○、莊文忠、壬○○
    等人並非第一次至前開遊藝場，且渠把玩上開電玩之方式均是先至櫃臺交錢予該
    遊藝場工作人員，再由開分人員己○○為渠開分，而被告壬○○於本院九十一年
    四月二十五日審理時稱玩上開電玩機台不需要特殊技術，只要按按鍵即可（見當
    日審理筆錄第二十一頁），是前開電玩之玩法，完全係隨機地按下扭後，藉不特
    定機率決定輸贏，玩法單調、呆版，顯與具有聲光、動作、影音效果，需動腦靈
    活操縱，可刺激感官之益智娛樂電子遊戲機有別，若長期把玩而無誘因，勢必平
    淡乏味，無法令玩者駐足忘歸，又被告等均自承店內基本開分費為一千元，此與
    一般益智娛樂之電子遊戲機，打玩一次僅需十元至數十元之代價，高出甚多，是
    依經驗法則，前開遊藝店冀以玩法單調、費用昂貴之機具，謀獲利潤，倘無以可
    兌換金錢為誘因，則進入該店把玩之人，焉有天生性喜花錢而流連此處之理？被
    告子○○、丁○○、莊文忠、庚○○、戊○○、乙○○、壬○○等人對於該店之
    把玩模式及有無洗分兌換現金等情事又豈有不知之理？再依常理判斷，客人所付
    之一千元僅得為把玩一定分數之代價，若分數玩完，客人須再付一千元購買機台
    之分數始得再予把玩，而客人所付一千元代價既僅把玩一定之分數，必也因其得
    就機台累積之分數，向經營者兌換足以使其感覺付費把玩機台有所代價之財物，
    足始引發其把玩機台之興緻。則量及於眾多電子遊藝場中，被告庚○○、乙○○
    、莊文忠、壬○○等人會再次前往消費，而又多未曾前往其他店家消費過等情，
    更足以佐證被告子○○、丁○○、莊文忠、庚○○、戊○○、乙○○、壬○○等
    人確明知上開電子遊藝場內有洗分兌換現金等賭博財物之情形，被告子○○、丁○○、莊文忠、庚○○、戊○○、乙○○、壬○○等人既明知前開電玩均是賭博
    性電玩，而仍在前開電玩機台把玩，實難謂渠等無賭博之犯意。（三）再被告子
    ○○於九十年十月初某二日及九十年十一月十二日、被告丁○○於九十年十月初
    某二日及九十年十一月十二日、被告莊文忠於九十年十一月十一日及十二日，分
    別至上開遊藝場，分別以前揭方法把玩前開電玩，業經渠等於警訊中供述在卷，
    而被告壬○○於本院審理中雖辯稱其在前開遊藝場僅把玩一次，惟查其於檢察官
    九十年十二月二十六日訊問時供述其玩過二次，而按當事人事後翻異案發當初之
    陳述，依經驗法則，案發當時之供述較少權衡利害得失或受他人干預，比之事後
    翻異之詞，自較為可採，即所謂「案重初供」之原則，是自以被告於偵訊中之供
    詞較為可採，足認被告壬○○曾在前開遊藝場把玩前開賭博性電玩二次。（四）
    此外本件復有如事實欄所列之物扣案，及喬裝員警甲○○之報告書、桃園縣警察
    局中壢分局扣押筆錄等在卷可資佐證。（五）綜上所述，本件事證明確，被告子
    ○○、丁○○、莊文忠、庚○○、戊○○、乙○○、壬○○等人之賭博犯行均已
    堪以認定，應予依法論科。
二、核被告子○○、丁○○、莊文忠、庚○○、戊○○、乙○○、壬○○等人之所為
    ，係犯刑法第二百六十六條第一項前段之賭博罪。又被告子○○、丁○○、莊文
    忠、壬○○等人分別先後多次賭博之犯行，因均時間緊接，且所犯之犯罪構成要
    件均相同，顯均係基於概括之犯意反覆為之，均為連續犯，依刑法第五十六規定
    ，均應各論以一罪，並分別依法加重其刑。爰分別審酌被告等人均僅係一時賭玩
    ，惡性不大，犯後態度尚可等一切情狀，分別量處如主文所示之刑，並均諭知易
    服勞役之折算標準。
三、扣案之電動玩具「頑皮豹」五十台（含ＩＣ板五十片）、「賓果行星八人座」一
    台（含ＩＣ板八片），均為當場賭博之器具，爰依刑法第二百六十六條第二項規
    定宣告沒收。又警員所兌換得之現金二千元，屬在兌換籌碼處之財物，爰依刑法
    第二百六十六條第二項規定宣告沒收。另在共同被告丙○○身上查得之三萬六千
    九百元，因共同被告丙○○是前開遊藝場之櫃臺人員，共同被告己○○於本院審
    理中稱店內客人是至櫃臺繳錢，而被告丁○○、庚○○、壬○○等人於本院審理
    中亦均稱是至櫃臺繳錢，被告丁○○、庚○○更指稱係將錢交予共同被告丙○○
    ，足認共同被告丙○○係負責於前開遊藝場櫃臺管理現金收支之人，其身上所查
    獲之三萬六千九百元係屬共同被告癸○○所有供或預備供賭博所用之賭資，亦均
    屬兌換籌碼處之財物，應依刑法第二百六十六條第二項規定宣告沒收。
貳、無罪（辛○○）部分：
一、公訴意旨另略以：被告辛○○於九十年十一月十二日下午一時四十分許，警方在
    上址癸○○所開設之「百戰百勝電子遊藝場」查獲上開賭博情事時，亦在該遊藝
    內賭玩上開賭博性電動玩具，因認上揭被告辛○○已涉犯刑法第二百六十六條第
    一項之賭博罪嫌。
二、按犯罪事實應依證據認定之，無證據不得推定其犯罪事實；又不能證明被告犯罪
    者，應諭知無罪之判決，刑事訴訟法第一百五十四條、第三百零一條第一項分別
    定有明文。再所謂認定犯罪事實之證據，係指足以認定被告確有犯罪行為之積極
    證據而言，如未發現相當證據，或證據不足以證明，自不能以推測或擬制之方法
    ，以為裁判基礎。又認定不利於被告之事實，需依積極證據，茍積極證據不足為
    不利於被告事實之認定時，即應為有利於被告之認定，更不必有何有利之證據，
    此有最高法院四十年台上字第八六號、三十年上字第八一六號判例可供參照。本
    件訊據被告辛○○否認有何賭博情事，辯稱當天伊休假，去找己○○聊天，伊沒
    有玩等語。而查本件公訴人認為被告辛○○涉有上開賭博之犯行，無非僅係以被
    告辛○○於偵訊辯稱其係陪同被告乙○○前往上開電子遊藝場，然被告乙○○於
    檢察官偵查中供稱當天是自己一人去，再經當庭訊問被告辛○○有關乙○○之身
    分資料，僅泛答以其為關西人，至其等於何時認識、平日如何聯絡等情均無法說
    明，認其所辯委無足採云云，然經查被告辛○○自警訊即堅稱其未把玩前開電玩
    ，且查無任何人指述被告辛○○在前開遊藝場把玩何種電玩，喬裝員警之報告書
    內容亦未指稱被告辛○○在前開遊藝場把玩何種電玩，是尚乏積極證據足以證明
    被告辛○○有公訴人所指之賭博行為，而依前開判例意旨可知，縱認被告辛○○
    之辯解無可採信，亦不得以推測或擬制之方法為被告不利之認定，揆諸首揭規定
    ，本件自應為被告辛○○無罪判決之諭知。
據上論斷，應依刑事訴訟法第二百九十九條第一項前段、第三百零一條第一項，刑法
第五十六條、第二百六十六條第一項前段、第二項、第四十二條第二項，罰金罰鍰提
高標準條例第一條前段、第二條，判決如主文。
本案經檢察官呂寧莉到庭執行職務。
中      華      民      國    九十一    年      五      月      九      日
                                  臺灣桃園地方法院刑事第六庭
                                      法  官  林  春  鈴
右正本證明與原本無異。
如不服本判決，應於判決送達後十日內向本院提出上訴狀( 應附繕本 )，上訴於
臺灣高等法院。
                                      書記官  江  世  亨
中        華        民        國   九十一   年   五   月    九    日
附論罪科刑依據之法條：
刑法第二百六十六條
在公共場所或公眾得出入之場所賭博財物者，處一千元以下罰金，但以供人暫時娛樂
之物為賭博者，不在此限。
當場賭博之器具與在賭檯或兌換籌碼處之財物，不問屬於犯人與否，沒收之。
